臺灣高等法院臺南分院刑事判決
　　　　　　　　　　　　　　　　 94年度上訴字第270號　Ａ
上　訴　人
即　被　告　丁○○
　　　　　　丙　○
上二人共同
選任辯護人　查名邦　律師
　　　　　　江大寧　律師
上　訴　人
即　被　告　甲○○
選任辯護人　郭玉山　律師
　　　　　　顏婌烊　律師
上列上訴人因強盜案件，不服臺灣臺南地方法院93年度訴字第
884號中華民國94年2月1日第一審判決（起訴案號：臺灣臺南地
方法院檢察署93年度偵字第7720、7808號），提起上訴，本院判
決如下：
    主  文
原判決撤銷。
丁○○、丙○、甲○○共同以強暴、脅迫妨害人行使權利，各處
有期徒刑陸月，如易科罰金，均以參佰元折算壹日。扣案小型鋁
棒壹支、口罩參只、帽子貳頂均沒收。
    事  實
一、丁○○、丙○及甲○○等三人係朋友關係，因曾至台南縣歸
    仁鄉仁愛村六十號乙○○所經營之「藍鯨網際網路」店進行
    「天堂」遊戲，而丁○○、丙○曾在該店電腦內遊戲程式寄
    放「寶物裝備」，竟不思正途取回寶物，三人基於共同犯意
    之聯絡，於民國（下同）九十三年七月二十五日凌晨一時五
    十分許，至臺南縣歸仁鄉仁愛村六十號「藍鯨網際網路」，
    趁該店內僅戊○○一人看店，無力對其三人反抗之際，由甲○○持客觀上足以對人之生命、身體、安全構成威脅，具有
    危險性之鋁製球棒進入顧客大眾可自由出入之「藍鯨網際網
    路」店內，以強暴方法控制店員戊○○之行動，並將之帶往
    廁所內看管，丁○○、丙○再隨後入內，並利用店內電腦已
    開啟之狀態（公訴意旨誤載為一一開啟），由丙○利用該電
    腦未關機之際輸入乙○○、戊○○向「遊戲橘子數位科技股
    份有限公司」（下稱遊戲橘子公司）所發行「天堂」遊戲之
    「英雄」伺服器上所申請之如附表所示之帳號及密碼後，登
    入遊戲線上，再將乙○○、戊○○所有之遊戲倉庫內之如附
    表所示之虛擬裝備寶物之電磁記錄丟出，再由丁○○以其所
    申請之遊戲橘子公司遊戲帳號「ｂｊｑｓｌｄｏｂｚｉ」，
    使用「00000000」角色，以撿取之方式將前開可供
    作玩樂用而有財產上利益之裝備、寶物之電磁記錄存入，置
    於其個人之倉庫內，得手後據為己有。嗣經乙○○、戊○○
    報警後，循線查獲上情。
二、案經乙○○、戊○○訴由臺南縣警察局歸仁分局報告臺灣臺
    南地方法院檢察署檢察官偵查起訴。
    理  由
一、訊據上訴人即被告丁○○、丙○、甲○○等三人，固均坦承
    有「於九十三年七月二十五日有進入藍鯨網際網路店內，與
    丙○用已經開啟的帳號密碼，取出倉庫內寶物，由丁○○去
    撿。」等情。但均矢口否認有何強盜或無故侵入他人電腦之
    犯行。被告丁○○辯稱：「我承認有這行為，但我沒有不法
    意圖。」、「我們離開網咖我有去一段時間了，且我都一直
    找不到乙○○的人，才會去他店裡找他。」、「我只是取回
    自己寄放的寶物」云云。被告丙○辯稱：「我是要拿回自己
    的東西，不是要去搶。」、「我離開網咖一段時間，對店內
    的狀況並不瞭解，且一直都找不到乙○○。」云云。被告甲○○辯稱：「我承認我有把店員帶到後面去，其他的事情我
    不知道。」、「我只是跟著丁○○、丙○去，不知道他們二
    人要做什麼。」云云。
二、經查：
（一）上開犯罪事實，迭據被告丁○○、丙○、甲○○等人於警
      訊時、檢察官偵查中供承明確。且渠等三人於偵查中對於
      如何起意及由被告甲○○負責將店員帶至後面使之不能自
      由行動之犯罪事實情節，供述甚詳。核渠等所供述之情節
      相符。故被告等三人於警訊時及偵查中之自白即可採信。
（二）又被告丁○○於警訊時陳稱：「該被我拿走之寶物現放置
      在我的帳號並已上網換成天幣，該天幣現在我的帳號內，
      並沒有轉賣給他人成新台幣。」，偵查時稱：「（問：寶
      物在何處？）我換成天幣，賣了一億四千多，沒換成新台
      幣。」（見警卷第十三頁、偵查卷第十五頁）；丙○亦供
      稱：「搶來就放在我的帳號中，我沒換成新台幣，但我有
      打算拿來玩。」（見偵查卷第十七頁），而證人乙○○亦
      證稱：「（問：你有無積欠被告丁○○、丙○兩位天幣？
      ）他們玩了兩、三個月沒有玩，有把裝備及天幣放在我的
      遊戲帳號內。」、「我們是一起玩天堂遊戲，他們有裝備
      放在我帳號內，他們沒有玩就放在我帳號內。」、「大約
      有八、九千萬天幣。」（見原審卷第一二七頁），於本院
      審理時亦稱：「（問：他們玩之後所得裝備，是否有放在
      你的帳號內？）有的。」、「因為當時他們沒有玩，所以
      才暫時放在我的帳號裡。」（見本院九十四年八月十一日
      審判筆錄第四頁），核與被告甲○○所稱因丁○○說乙○○欠他天幣，，故三人一起去藍鯨網際網路店向乙○○取
      回裝備等情相符，又依上開被告丁○○、丙○所稱，渠等
      僅取回寄存於乙○○帳號裡的寶物，並未將之換成新台幣
      ，並無不法所有意圖，足見被告等三人於取走寶物時並無
      不法所有意圖，尚難以強盜罪責相繩。
（三）另公訴人指稱被告另涉有入侵他人電腦罪乙情，經查，證
      人戊○○於原審供稱：「（問：案發前電腦是否都是開機
      狀態？）是的。」、「（問：是否有部分電腦已經執行天
      堂遊戲？）是的。」、「（問：是否有些執行已經有登入
      了，沒有登出？）有。」（見原審卷第一０二頁），證人
      乙○○於偵查中亦稱：「我們有十幾個帳號都開著，只有
      一個人在顧。」、「是在開天堂的遊戲，我一人就有十幾
      個帳號。」、「有十七、八台開機的帳號，都直接開在電
      腦上面。」、「（問：十七、八台開機帳號是否都是不同
      的帳號？）是的。」（見偵查卷第一一一、一一二頁）等
      語，則依上開證人所稱，被告丁○○、丙○所使用之電腦
      既已開啟，即非入侵他人之電腦。又因證人乙○○亦稱：
      「（被告所得之裝備）因當時他們沒有玩，所以才暫時放
      在我的帳號裡。」（見本院九十四年八月十一日審判筆錄
      第四頁）等語，益見被告丁○○、丙○亦非無故輸入乙○○帳號密碼而入侵他人之電腦或相關設備，自難成立無故
      入侵他人電腦罪。
（四）惟被告甲○○於偵查中供稱：「因為那個店員的口氣不好
      ，我們就把他關在後面的廁所，我就坐在廁所外面顧他，
      他們兩人就在前面電腦那邊拿天堂寶物。」，（見偵查卷
      第十一頁），證人戊○○證稱：「（問：你當時能否自己
      離開廁所或有無行動自由？）他當時抵住門，我有要出來
      ，但他把門撞回去。」、「他（指被告甲○○）是從後面
      壓住我，把我推入廁所。」（見原審卷第一００頁），足
      見被告甲○○確有以強暴、脅迫方式妨害戊○○行使權利
      。又被告甲○○於偵查時供稱：「（問：是否在做案前事
      先講好你先進去控制店員，再由他們兩個把寶物過到他們
      使用的帳號？）是，在聊天時有說要去嚇他，順便把寶物
      取回來。」等語（見偵查卷第十二頁），另被告丁○○亦
      稱：「他（指甲○○）負責把店員抓到後面，看著他。」
      ，同案被告丙○也陳述「（問：甲○○負責何種工作？）
      把店員叫到後面，控制他。」（見偵查卷第十五、十六頁
      ）等語，顯見被告甲○○等三人於強暴、脅迫妨害店員戊○○行使自由乙節，乃事前先謀議，並由被告甲○○出手
      控制戊○○之行動，其等妨害自由犯行，堪予認定。
三、核被告丁○○、丙○與甲○○等三人，共同謀議，由被告甲○○將店員戊○○帶至後面，使之無法自由行動，係犯刑法
    第三百零四條第一項之妨害自由罪，被告三人間，就上開妨
    害自由犯行，有犯意聯絡，行為分擔，皆為共同正犯。公訴
    人以加重強盜罪、無故侵入電腦罪起訴，容有未洽，起訴法
    條，應予變更。
四、原審以被告等罪證明確，因予論罪科刑，固非無見。但原判
    決未審及被告丁○○等三人未有不法所有之意圖，且非無故
    侵入他人之電腦或相關設備，即不得論以加重強盜罪及無故
    侵入他人電腦罪，卻仍論處該等罪刑，認事用法，即有未合
    。被告等上訴意旨，以此指摘原判決不當，並非全無理由，
    原審既有上述可議之處，應由本院撤銷改判。雖公訴人以加
    重強盜罪、無故侵入電腦罪起訴被告等人，惟依刑事訴訟法
    第三百條之規定，得就起訴之犯罪事實，變更檢察官所引應
    適用之法條，本院於審判程序諭知就加重強盜、無故侵入他
    人電腦、妨害自由罪等一併進行辯論，自得變更起訴法條，
    改論被告等人妨害自由罪。爰審酌被告丁○○、丙○為取回
    寄存乙○○帳號之寶物，竟與甲○○共同妨害戊○○之自由
    行動，其動機、目的、手段、所生損害、所得利益不多、其
    品行智識程度、生活狀況、與被害人平日關係、犯罪後態度
    ，且犯罪後已與被害人等達成和解等一切情狀，各處有期徒
    刑六月，並均諭知易科罰金之折算標準。扣案小型鋁棒一支
    、口罩三只與帽子二頂等，係被告等三人所有供犯罪所用之
    物，依法均予諭知沒收。
據上論結，應依刑事訴訟法第三百六十九條第一項前段、第三百
六十四條、第二百九十九條第一項前段、第三百條、刑法第二十
八條、第三百零四條第一項、第四十一條第一項前段、第三十八
條第一項第二款、罰金罰鍰提高標準條例第一條前段、第二條，
判決如主文。
本案經檢察官王碧霞到庭執行職務。
中　　華　　民　　國　　94　　年　　8 　　月　　24　　日
                  刑事第四庭    審判長法　官　鄭文肅
                                      法　官　陳珍如
                                      法　官　林勝木
以上正本證明與原本無異。
檢察官如不服本判決應於收受本判決後十日內向本院提出上訴書
，其未敘述上訴理由者並得於提起上訴後十日內向本院補提理由
書。
被告不得上訴。
　　　　　　　　　　　　　　　　　　　書記官　吳秋賢
中　　華　　民　　國　　94　　年　　8 　　月　　26　　日
附錄法條：
刑法第三百零四條
以強暴、脅迫使人行無義務之事或妨害人行使權利者，處三年以
下有期徒刑、拘役或三百元以下罰金。
前項之未遂犯罰之。
附表：
┌─┬───────┬────────────────────────┐
│  │帳 號 及 ＩＤ │     虛     擬     裝     備     寶     物      │
├─┼───────┼────────────────────────┤
│李│帳號：        │+8艾爾穆的祝福一個、精神項鍊一個、+8精靈內衣一個│
│  │00000000      │、古老的皮盔甲一個、精靈斗蓬一個、火靈戒指二個、│
│  │ＩＤ：        │歐吉皮帶一個、+6鋼鐵長靴一個、+6保護者手套一個、│
│  │ＣＤＢＲＯＷＮ│變形制戒指一個、+9尤米弓一個                    │
│  ├───────┼────────────────────────┤
│  │帳號：        │+6抗魔法頭盔一個、妖魔戰士護身符一個、+7內衣一個│
│  │00000000      │、古老皮盔甲一個、+7抗魔法斗蓬一個、滅魔戒指二個│
│  │ＩＤ：        │、歐吉皮帶一個、+5影子長靴一個、+7影子手套一個、│
│兆│ＣＤＫＥＮＴ  │+7銀光雙刀一個                                  │
│  ├───────┼────────────────────────┤
│  │帳號：        │+6艾爾穆之祝福一個、妖魔戰士護身符一個、+6精靈內│
│  │0000000000    │衣一個、+6精靈鍊甲一個、+6精靈斗蓬一個、+4鋼鐵長│
│  │ＩＤ：        │靴一個、+4保護者手套一個、+6尤米弓一個          │
│玉│寅寅          │                                                │
│  ├───────┼────────────────────────┤
│  │帳號：        │同上                                            │
│  │ＬＩＮ631007  │                                                │
│  │ＩＤ：        │                                                │
│  │依然懷念      │                                                │
│  ├───────┼────────────────────────┤
│  │帳號：        │同上                                            │
│  │0000000       │                                                │
│  │ＩＤ：        │                                                │
│  │ＣＤ專賣店    │                                                │
│  ├───────┼────────────────────────┤
│  │帳號：        │同上                                            │
│  │0000000000    │                                                │
│  │ＩＤ：        │                                                │
│  │現金來鬥陣    │                                                │
│  ├───────┼────────────────────────┤
│  │帳號：        │同上                                            │
│  │000000000     │                                                │
│  │ＩＤ：        │                                                │
│  │依然思念      │                                                │
│  ├───────┼────────────────────────┤
│  │帳號：        │同上                                            │
│  │0000000000    │                                                │
│  │ＩＤ：        │                                                │
│  │依然掛念      │                                                │
├─┼───────┼────────────────────────┤
│葉│帳號：        │+7艾爾穆的祝福一個、妖魔戰士護身符一個、+7精靈斗│
│  │ＡＡＡＡＡＢＢ│蓬一個、古老皮盔甲一個、+7精靈內衣一個、大型精神│
│明│ＢＣＤ        │腰帶一個、+5保護者手套一個、+5鋼鐵長靴一個      │
│  │ＩＤ：        │                                                │
│忠│死亡盔甲兵    │                                                │
└─┴───────┴────────────────────────┘
